wivurugalYu
wivurannu
wivurugalYannu
wivuriMxa
wivurugalYiMxa
wivurigeV
wivurugalYigeV
wivuriMxa
wivurugalYiMxa
wivura
wivurugalYa
wivuralli
wivurugalYalli
wivure
wivurugalYe
wivurigoskara
wivurugalYigoskara
wivurigoskara
wivurugalYigoskara
wivurigAgi
wivurugalYigAgi
wivurigAgi
wivurugalYigAgi
wivurigosuga
wivurugalYigosuga
wivurigosuga
wivurugalYigosuga
wivurigiMwa
wivurugalYigiMwa
wivuraMweV
wivurugalYaMweV
wivuraMwa
wivurugalYaMwa
wivuraMwaha
wivurugalYaMwaha
wivuroVdaneV
wivurugalYoVdaneV
wivuroVMxigeV
wivurugalYoVMxigeV
wivurA
wivurU
wivuro
wivuro
wivuro
wivure
wivure
wivure
wivurannA
wivurannU
wivuranno
wivuranno
wivuranno
wivuranne
wivuranne
wivuranne
wivuriMxalA
wivuriMxalU
wivuriMxalo
wivuriMxalo
wivuriMxalo
wivuriMxale
wivuriMxale
wivuriMxale
wivurigA
wivurigU
wivurigo
wivurigo
wivurigo
wivurige
wivurige
wivurige
wivuriMxalA
wivuriMxalU
wivuriMxalo
wivuriMxalo
wivuriMxalo
wivuriMxale
wivuriMxale
wivuriMxale
wivuralliyA
wivuralliyU
wivuralliyo
wivuralliyo
wivuralliyo
wivuralliye
wivuralliye
wivuralliye
wivurugalYA
wivurugalYU
wivurugalYo
wivurugalYo
wivurugalYo
wivurugalYe
wivurugalYe
wivurugalYe
wivurugalYannA
wivurugalYannU
wivurugalYanno
wivurugalYanno
wivurugalYanno
wivurugalYanne
wivurugalYanne
wivurugalYanne
wivurugalYiMxalA
wivurugalYiMxalU
wivurugalYiMxalo
wivurugalYiMxalo
wivurugalYiMxalo
wivurugalYiMxale
wivurugalYiMxale
wivurugalYiMxale
wivurugalYigA
wivurugalYigU
wivurugalYigo
wivurugalYigo
wivurugalYigo
wivurugalYige
wivurugalYige
wivurugalYige
wivurugalYiMxalA
wivurugalYiMxalU
wivurugalYiMxalo
wivurugalYiMxalo
wivurugalYiMxalo
wivurugalYiMxale
wivurugalYiMxale
wivurugalYiMxale
wivurugalYallA
wivurugalYallU
wivurugalYallo
wivurugalYallo
wivurugalYallo
wivurugalYalle
wivurugalYalle
wivurugalYalle
wivurigoskaravA
wivurigoskaravU
wivurigoskaravo
wivurigoskaravo
wivurigoskaravo
wivurigoskarave
wivurigoskarave
wivurigoskarave
wivurigoskaravA
wivurigoskaravU
wivurigoskaravo
wivurigoskaravo
wivurigoskaravo
wivurigoskarave
wivurigoskarave
wivurigoskarave
wivurigAgiyA
wivurigAgiyU
wivurigAgiyo
wivurigAgiyo
wivurigAgiyo
wivurigAgiye
wivurigAgiye
wivurigAgiye
wivurigAgiyA
wivurigAgiyU
wivurigAgiyo
wivurigAgiyo
wivurigAgiyo
wivurigAgiye
wivurigAgiye
wivurigAgiye
wivurigosugavA
wivurigosugavU
wivurigosugavo
wivurigosugavo
wivurigosugavo
wivurigosugave
wivurigosugave
wivurigosugave
wivurigosugavA
wivurigosugavU
wivurigosugavo
wivurigosugavo
wivurigosugavo
wivurigosugave
wivurigosugave
wivurigosugave
wivurigiMwalA
wivurigiMwalU
wivurigiMwalo
wivurigiMwalo
wivurigiMwalo
wivurigiMwale
wivurigiMwale
wivurigiMwale
wivuraMweVyA
wivuraMweVyU
wivuraMweVyo
wivuraMweVyo
wivuraMweVyo
wivuraMweVye
wivuraMweVye
wivuraMweVye
wivuroVdaneVyA
wivuroVdaneVyU
wivuroVdaneVyo
wivuroVdaneVyo
wivuroVdaneVyo
wivuroVdaneVye
wivuroVdaneVye
wivuroVdaneVye
wivuroVMxigeVyA
wivuroVMxigeVyU
wivuroVMxigeVyo
wivuroVMxigeVyo
wivuroVMxigeVyo
wivuroVMxigeVye
wivuroVMxigeVye
wivuroVMxigeVye
wivurugalYigoskaravA
wivurugalYigoskaravU
wivurugalYigoskaravo
wivurugalYigoskaravo
wivurugalYigoskaravo
wivurugalYigoskarave
wivurugalYigoskarave
wivurugalYigoskarave
wivurugalYigoskaravA
wivurugalYigoskaravU
wivurugalYigoskaravo
wivurugalYigoskaravo
wivurugalYigoskaravo
wivurugalYigoskarave
wivurugalYigoskarave
wivurugalYigoskarave
wivurugalYigAgiyA
wivurugalYigAgiyU
wivurugalYigAgiyo
wivurugalYigAgiyo
wivurugalYigAgiyo
wivurugalYigAgiye
wivurugalYigAgiye
wivurugalYigAgiye
wivurugalYigAgiyA
wivurugalYigAgiyU
wivurugalYigAgiyo
wivurugalYigAgiyo
wivurugalYigAgiyo
wivurugalYigAgiye
wivurugalYigAgiye
wivurugalYigAgiye
wivurugalYigosugavA
wivurugalYigosugavU
wivurugalYigosugavo
wivurugalYigosugavo
wivurugalYigosugavo
wivurugalYigosugave
wivurugalYigosugave
wivurugalYigosugave
wivurugalYigosugavA
wivurugalYigosugavU
wivurugalYigosugavo
wivurugalYigosugavo
wivurugalYigosugavo
wivurugalYigosugave
wivurugalYigosugave
wivurugalYigosugave
wivurugalYigiMwalA
wivurugalYigiMwalU
wivurugalYigiMwalo
wivurugalYigiMwalo
wivurugalYigiMwalo
wivurugalYigiMwale
wivurugalYigiMwale
wivurugalYigiMwale
wivurugalYaMweVyA
wivurugalYaMweVyU
wivurugalYaMweVyo
wivurugalYaMweVyo
wivurugalYaMweVyo
wivurugalYaMweVye
wivurugalYaMweVye
wivurugalYaMweVye
wivurugalYoVdaneVyA
wivurugalYoVdaneVyU
wivurugalYoVdaneVyo
wivurugalYoVdaneVyo
wivurugalYoVdaneVyo
wivurugalYoVdaneVye
wivurugalYoVdaneVye
wivurugalYoVdaneVye
wivurugalYoVMxigeVyA
wivurugalYoVMxigeVyU
wivurugalYoVMxigeVyo
wivurugalYoVMxigeVyo
wivurugalYoVMxigeVyo
wivurugalYoVMxigeVye
wivurugalYoVMxigeVye
wivurugalYoVMxigeVye
